臺灣桃園地方法院刑事判決　　　　　　100年度審易字第588號
公　訴　人　臺灣桃園地方法院檢察署檢察官
被　　　告　鄭岳明
上列被告因竊盜案件，經檢察官提起公訴（100 年度偵字第3337
號），被告於本院準備程序進行中為有罪之陳述，本院改以簡式
審判程序，判決如下：
    主  文
鄭岳明攜帶兇器、踰越安全設備竊盜，累犯，處有期徒刑拾壹月
。
    事  實  及  理  由
一、本件被告所犯係死刑、無期徒刑、最輕本刑為三年以上有期
    徒刑以外之罪，其於準備程序中就被訴事實為有罪之陳述，
    經法官告知簡式審判程序之旨，並聽取公訴人、被告之意見
    後，本院認為適宜由受命法官獨任進行簡式審判程序，合先
    敘明。
二、犯罪事實：
    鄭岳明前於民國96年間因竊盜案件，經本院以96年度易字第
    821 號判決判處有期徒刑10月確定，嗣經本院以96年度聲減
    字第8311號裁定減刑為有期徒刑5 月確定，於97年6 月10日
    縮刑期滿執行完畢。詎猶不知悔改，復意圖為自己不法之所
    有，基於竊盜之犯意，於99年12月30日下午3 時許（起訴書
    誤載為99年10月30日晚間9 時20分許，經蒞庭檢察官當庭更
    正），在桃園縣平鎮市○○路154 巷19弄8 號，持自窗戶旁
    邊拾來之客觀上足對人之生命、身體、安全構成威脅，具有
    危險性且可供作兇器使用之六角扳手1 支（未扣案），將該
    址廚房鐵窗螺絲鬆懈後翻越進入，竊取葉秉榛（起訴書誤載
    為葉秉蓁，應予更正）所有之PROTON牌液晶電視機1 台、SA
    MPO 牌電暖器1 台、點鈔機2 台、電腦1 組（含電腦主機及
    CHIMEI牌電腦液晶螢幕各1 台）、PROTON牌轉接器1 台、航
    特牌監視播放器1 台、卡拉OK1 組（含高登牌DVD 播放及點
    唱主機1 台、ABBA牌卡拉OK擴大器1 台、無線麥克風主機1
    台）、電瓶式手電筒1 台、遙控器4 個、安全帽1 頂、裝飾
    蛋1 個、歌林牌錄音筆1 組（含耳機）、D-Link牌網路分享
    器1 個、PRAKTICA牌迷你相機1 個、華碩牌筆電光碟機1 個
    、BASEL 牌女用手錶1 支（含替換錶帶6 組）、玉珮5 個、
    瑞士刀1 支、裝飾錶1 個、貓眼石1 個、銅飾項鍊1 條、相
    簿2 本、人民幣4.1 元、行李箱1 個及置於行李箱內葉秉榛
    之女陳冠妏所有之身份證、駕照及行照各1 張等物品，得手
    後，將行李箱及置於其內陳冠妏之證件等物品丟棄至工業區
    附近河裡，其餘物品則移至其位於桃園縣平鎮市○○路132
    巷61弄28號之住處內藏放。嗣於100 年1 月4 日下午3 時許
    ，鄭岳明因另涉毒品案件遭警方執行拘提，在上開住所房間
    內，為警尋獲葉秉榛所有上開遭竊物品（除前開經丟棄之證
    件、行李箱未經領回，又其中1 台點鈔機後因毀壞而遭鄭岳
    明拆毀，亦未經起獲領回外，餘均詳如贓物認領保管單所載
    ），而悉上情。
三、認定被告犯罪所憑之證據：
  (一)被告鄭岳明於於警詢、偵訊、本院準備程序及審理中之自白
    。
  (二)告訴人即被害人葉秉榛於警詢及本院準備程序中之證述、證
    人鄭芷柔於警詢中之證述。
  (三)桃園縣政府警察局平鎮分局偵查隊搜索扣押筆錄暨扣押物品
    目錄表、同意受搜索同意書各1 份、贓物認領保管單1 紙，
    桃園縣政府警察局平鎮分局刑案現場勘察報告暨附件刑案現
    場測繪圖3 張、刑案現場勘察相片28張，查獲現場照片7 張
    、被害領回失物照片26張。
四、查被告於犯罪後，刑法第321 條第1 項業於100 年1 月26日
    修正公布，於100 年1 月28日生效施行。按行為後法律有變
    更者，適用行為時之法律，但行為後之法律有利於行為人者
    ，適用最有利於行為人之法律，刑法第2 條第1 項定有明文
    。修正前之刑法第321 條第1 項原規定：「犯竊盜罪而有左
    列情形之一者，處六月以上、五年以下有期徒刑：一、於夜
    間侵入住宅或有人居住之建築物、船艦或隱匿其內而犯之者
    。二、毀越門扇、牆垣或其他安全設備而犯之者。三、攜帶
    兇器而犯之者。四、結夥三人以上而犯之者。五、乘火災、
    水災或其他災害之際而犯之者。六、在車站或埠頭而犯之者
    。」；而修正後刑法第321 條第1 項則規定：「犯竊盜罪而
    有下列情形之一者，處六月以上、五年以下有期徒刑，得併
    科新臺幣十萬元以下罰金：一、侵入住宅或有人居住之建築
    物、船艦或隱匿其內而犯之者。二、毀越門扇、牆垣或其他
    安全設備而犯之者。三、攜帶兇器而犯之者。四、結夥三人
    以上而犯之者。五、乘火災、水災或其他災害之際而犯之者
    。六、在車站、埠頭、航空站或其他供水、陸、空公眾運輸
    之舟、車、航空機內而犯之者。」，比較修正前後關於刑法
    第321 條第1 項之規定，修正後之刑法第32 1條第1 項於第
    1 款刪除「於夜間」之文字；於第6 款增加「航空站或其他
    供水、陸、空公眾運輸之舟、車、航空機內」之文字，擴大
    加重竊盜罪之適用範圍，使部分修正前原應適用普通竊盜罪
    論罪科刑之情形，於修正後改論以加重竊盜罪論罪科刑，並
    增加得併科罰金新臺幣10萬元之規定，解釋上應以修正前之
    規定對被告較有利，自仍依刑法第2 條第1 項前段規定，適
    用行為時之法律即修正前刑法第321 條第1 項規定論處。
五、按刑法321 條第1 項第2 款所稱之毀越門扇、牆垣或安全設
    備竊盜罪，所謂毀越，係指毀損或踰越，或二者兼而有之；
    又「門扇」專指門戶而言，即建築物內外間之出入口大門，
    而所謂「其他安全設備」，指門扇牆垣以外，依通常觀念足
    認防盜之一切設備而言，如門鎖、窗戶、房間門或通往陽臺
    之門即屬之。次按刑法第321 條第1 項第3 款之攜帶兇器竊
    盜罪，係以行為人攜帶兇器竊盜為其加重條件，此所謂兇器
    ，其種類並無限制，凡客觀上足對人之生命、身體、安全構
    成威脅，具有危險性之兇器均屬之，且祇須行竊時攜帶此種
    具有危險性之兇器為已足，並不以攜帶之初有行兇之意圖為
    必要（最高法院79年度台上字第5253號判例參照）。又所謂
    之「攜帶兇器」，祇須於行竊時攜帶具有危險性之兇器為已
    足，該兇器不必原屬行竊者本人所有，亦不以自他處攜至行
    竊處所為必要，縱在行竊場所隨手拾取應用，其有使人受傷
    害之危險既無二致，自仍應屬上述「攜帶兇器」之範疇（最
    高法院90年度台上字第1261號判決參照）。被告鄭岳明供稱
    其於行竊時所持之六角扳手1 支，為金屬材質，長約10公分
    ，屬質地堅硬之物品，足以對人之生命、身體、安全構成威
    脅，在客觀上顯然具有危險性，其屬兇器無疑。是核被告所
    為，係犯修正前刑法第321 條第1 項第2 款、第3 款之攜帶
    兇器、踰越安全設備竊盜罪（起訴書雖誤載本案犯罪時間為
    99 年10 月30日晚間9 時20分許，惟經蒞庭檢察官當庭更正
    為99年12月30日下午3 時許，基於檢察一體原則，本院自以
    公訴人更正後之犯罪事實為憑。又起訴書認被告係犯刑法第
    321 條第1 項第1 款、第2 款及第3 款之加重竊盜罪，惟此
    部分業經蒞庭檢察官當庭予以更正起訴法條為刑法第321 條
    第1 項第2 款、第3 款之加重竊盜罪，附此敘明）。其有如
    前所述之犯罪科刑、執行情形，有臺灣高等法院被告前案紀
    錄表各1 份在卷可按，其於徒刑執行完畢後5 年內故意再犯
    本件有期徒刑以上之罪，為累犯，應依刑法第47條第1 項之
    規定加重其刑。爰審酌被告不思以正當手段獲取財物，欠缺
    尊重他人財產權之觀念，且已有竊盜前科紀錄，素行不良，
    兼衡其犯罪之動機、目的、手段、所生損害、犯後坦承犯行
    之態度及生活狀況、智識程度等一切情狀，量處如主文所示
    之刑，以示懲儆。至被告行竊時所使用之六角扳手1 支，因
    未扣案，且被告於本院審理時供稱六角扳手非其所有，而係
    從窗戶旁邊拾來，復查無其他證據證明六角扳手為被告所有
    ，又非違禁物，為免執行困難，爰不併予宣告沒收，附此敘
    明。
六、應適用之法條：
    刑事訴訟法第273 條之1 第1 項、第299 條第1 項前段、第
    310 條之2 、第454 條第1 項，修正前刑法第321 條第1 項
    第2 款、第3 款，刑法第2 條第1 項前段、第47條第1 項。
七、如不服本判決，應於判決送達後10日內向本院提出上訴狀（
    應附繕本），其未敘述上訴理由者，應於上訴期間屆滿後20
    日內補提理由書狀於本院，上訴於臺灣高等法院。
本案經檢察官馮浩庭、蔡佩玲到庭執行職務。
中    華    民    國   100    年    6     月    28    日
                    刑事庭  法  官  許曉微
以上正本證明與原本無異。
                            書記官  洪明媚
中    華    民    國   100    年    6     月    28    日
附錄本案論罪科刑法條：
修正前中華民國刑法第321條
犯竊盜罪而有左列情形之一者，處6 月以上、5 年以下有期徒刑
：
一、於夜間侵入住宅或有人居住之建築物、船艦或隱匿其內而犯
    之者。
二、毀越門扇、牆垣或其他安全設備而犯之者。
三、攜帶兇器而犯之者。
四、結夥三人以上而犯之者。
五、乘火災、水災或其他災害之際而犯之者。
六、在車站或埠頭而犯之者。
前項之未遂犯罰之。